【裁判字號】    99,易,1499
【裁判日期】    990825
【裁判案由】    竊盜
【裁判全文】
臺灣高雄地方法院刑事判決             99年度易字第1499號
公  訴  人  臺灣高雄地方法院檢察署檢察官
被      告  甲○○
上列被告因竊盜案件，經檢察官提起公訴（99年度偵字第22939
號），本院判決如下：
    主  文
甲○○犯竊盜罪，處有期徒刑參月，如易科罰金，以新臺幣壹仟
元折算壹日。
    事  實
一、甲○○前因竊盜案件，經本院98年度易字第79號判決處拘役
    59日確定；又因攜帶兇器竊盜案件，經本院99年度審簡字第
    2676號判決判處有期徒刑6 月確定（均不構成累犯）。竟仍
    不知悔改，於民國99年7 月9 日下午2 時許，途經高雄市○
    ○區○○路453 號小北百貨，因覺天氣炎熱需帽子遮陽，遂
    萌生意圖為自己不法所有之竊盜犯意，進入小北百貨賣場內
    ，徒手竊取賣場貨架上之米黃色棒球帽1 頂（價值新臺幣《
    下同》129 元）。嗣甲○○持未結帳之棒球帽走出店外時，
    因大門警報器感應警鈴作響，經小北百貨員工乙○○發覺報
    警當場查獲。
二、案經高雄市政府警察局小港分局報告臺灣高雄地方法院檢察
    署檢察官偵查起訴。
    理  由
一、程序部分：
    檢察官、被告甲○○於本院準備程序中，就起訴意旨所引用
    各項證據（含傳聞證據、非傳聞證據及符合法定傳聞法則例
    外證據），均表示對於證據能力無意見（見本院易字卷第21
    頁），且於本院言詞辯論終結前，對於卷附具有傳聞證據性
    質之證據，均已知其情，而未聲明異議，本院審酌卷附具有
    傳聞證據性質之證據，並無任何違法取證之不適當情形，以
    之作為證據使用係屬適當，自得採為認定事實之證據。
二、認定犯罪事實所憑之證據及理由：
  (一)訊據被告甲○○固坦承曾於99年7 月9 日下午2 時許在小北
    百貨賣場內拿取1 頂米黃色帽子，未經結帳即步出店外等事
    實不諱，惟矢口否認有何竊盜犯行，辯稱：我是要去外面門
    邊拿取欲購買的飲料後再與該頂帽子一同結帳云云。
  (二)經查，被告於上開時地拿取貨架上米黃色帽子1 頂後，未經
    結帳便步出小北百貨賣場，嗣因防盜門警鈴作響，而為小北
    百貨員工乙○○發覺等情，業據被告供承不諱，核與證人乙
    ○○警詢之證述相符，並有高雄市政府警察局左營分局扣押
    筆錄、扣押物品目錄表、贓物認領保管單及現場照片附卷可
    憑（見警卷第5 頁～第7 頁、第19頁～第22頁、第24頁～第
    27頁），首堪認定。被告固以前揭情詞置辯，惟其於本院調
    查程序中供稱：「（法官問：對於檢察官起訴之犯罪事實，
    有何意見？）我承認有檢察官起訴之犯罪，我知道這種行為
    不對」、「（法官問：對於證人乙○○警詢所言，有何意見
    ？）我想說把帽子拿出去，如果警報器沒有響就把帽子拿走
    」（見本院易字卷第8 頁），堪認被告對於上開犯行已自白
    犯罪，參酌證人乙○○於警詢中證稱查獲被告之現場情狀：
    99年7 月9 日下午2 時20分，我聽到小北百貨之防盜門響起
    「嗶」一聲，看到被告左手拿一頂米黃色帽子走出防盜門，
    我上前詢問被告是否有拿店內商品未結帳，被告立即將該頂
    黃色帽子丟置在門口的商品堆箱上，且神情非常緊張地向我
    宣稱「沒有」，之後我請被告拿取該頂米黃色帽子進入店內
    ，詢問櫃檯人員被告是否有結帳，確認沒有後便立即報警處
    理。現場查扣米黃色帽子貼有小北百貨標價129 元的標籤，
    為我們店內的商品等語（見警卷第6 頁），自被告於警鈴作
    響後不僅未坦然出示手中商品，並立刻結帳表明清白，反將
    帽子丟棄在身旁商品堆箱上，且對前來詢問之乙○○否認有
    持未結帳商品步出店外之行為，顯見其本即無意支付該頂帽
    子之對價，其蓄意隱匿有持未結帳商品步出店外之事實，益
    證其畏罪情虛。
  (三)參以被告除當日身上攜帶之現金181 元外，已無其他錢財可
    供花用，且對於明日餐食的態度亦係「有得吃就吃，沒有就
    算了」等情，均據被告於偵訊中供述明確（見偵卷第14頁）
    ，衡酌被告可供花用之現金僅餘181 元，堪認生活極為困頓
    ，已有日後無法飽食之憂慮，自亦無將所餘之大部分錢財用
    以購買1 頂129 元而與生活維持無必要關係商品之可能，是
    其辯稱當時持該頂帽子步出店外係為了拿飲料再一起結帳云
    云，無非為事後卸責之詞，並不足採。
  (四)被告雖另辯稱：我（在本院調查程序中）說我行為不對，是
    在說我沒有結帳的行為不對云云，惟衡之常情，一般民眾均
    知犯罪行為係違反社會秩序而受道德倫理非難，對於己所未
    為之犯罪，豈有屈意承認犯罪之理，更何況被告前已因竊取
    工地用以固定板模之螺桿及鐵條，分別經本院判決科刑，有
    臺灣高等法院被告前案紀錄表、本院98年度易字第79號判決
    、99年度審簡字第2676號判決等件附卷可佐（見本院易字卷
    第5 頁、第13頁～第16頁），對於何種行為始為刑法竊盜罪
    非難之對象、構成竊盜犯罪之法律刑責，自不得諉稱不知，
    其如非自覺行為理虧，斷無草率承認犯罪，並屢稱己「行為
    不對」之可能。是被告上開辯詞與事實不符亦有違常情，均
    不可採信，其於本院調查程序時之自白，已有相當之證據資
    料予以補強，且與事實相符，堪可採認。從而，本案事證明
    確，被告竊盜犯行堪予認定，應依法論科。
三、論罪科刑：
    核被告甲○○所為，係犯刑法第320 條第1 項之普通竊盜罪
    。爰審酌被告前已有如事實欄所示財產犯罪之前科，猶未記
    取教訓，不思以正當途逕謀取財富，為貪圖小利竟竊取小北
    百貨內陳列之帽子商品，危害社會治安及他人財產法益；惟
    念及其竊取帽子價值非鉅，及其智識程度、犯罪手段等一切
    情狀，量處如主文所示之刑，並諭知以1000元折算1 日為易
    科罰金之折算標準，以示懲儆。
據上論斷，應依刑事訴訟法第299 條第1 項前段，刑法第320 條
第1 項、第41條第1 項前段，刑法施行法第1 條之1 第1 項、第
2項 前段，判決如主文。
本案經檢察官李英霆到庭執行職務。
中    華    民    國    99    年     8    月    25    日
                  刑事第十八庭  法  官  王  琁
如不服本判決應於收受判決後10日內向本院提出上訴書狀，並應
敘述具體理由。其未敘述上訴理由者，應於上訴期間屆滿後20日
內向本院補提理由書(均須按他造當事人之人數附繕本)「切勿逕
送上級法院」。
上正本證明與原本無異。
中    華    民    國    99    年    8     月    26    日
                                書記官  林修弘
附錄本判決論罪之法條：
中華民國刑法第320條
（普通竊盜罪、竊佔罪）
意圖為自己或第三人不法之所有，而竊取他人之動產者，為竊盜
罪，處5  年以下有期徒刑、拘役或 5 百元以下罰金。
意圖為自己或第三人不法之利益，而竊佔他人之不動產者，依前
項之規定處斷。
前二項之未遂犯罰之。

司法院資訊處製作；財團法人民間司法改革基金會備份。
